【裁判字號】    90,抗,7
【裁判日期】    891025
【裁判案由】    聲請撤銷緩刑
【裁判全文】
臺灣高等法院刑事裁定                            九十年度抗字第七號
    抗  告  人
    即受 刑 人  甲○○
右抗告人因撤銷緩刑案件，不服臺灣桃園地方法院中華民國八十九年十月二十五日裁
定（八十九年度撤緩字第六十一號），提起抗告，本院裁定如左：
    主  文
抗告駁回。
    理  由
一、按受緩刑之宣告者，在緩刑期內得付保護管束；又違反保護管束規則情節重大者
    ，得撤銷緩刑之宣告，刑法第九十三條第一項及第三項定有明文。而受保護管束
    人，在保護管束期間內，應遵守保安處分執行法第七十四條之二各款規定之事項
    ，即如（一）保持善良品行，不得與素行不良之人往還；（二）服從檢察官及執
    行保護管束者之命令等。如有違反各款情形之一，情節重大者，檢察官得聲請撤
    銷緩刑之宣告，復為保安處分執行法第七十四條之三第一項所明定。
二、本件原法院依臺灣桃園地方法院檢察署檢察官之聲請，以抗告人即受刑人甲○○
    因違反麻醉藥品管理條例，經原法院於民國八十六年八月十二日，以八十六年度
    少訴字第十四號刑事判決，判處有期徒刑二年八月，緩刑五年，緩刑期內交付保
    護管束，嗣經本院於八十六年十二月十日駁回檢察官之上訴而確定。乃抗告人於
    緩刑期內之八十八年十一月二十八日晚上八時許，往前回溯之九十六小時內某刻
    ，在不詳地點施用第二級毒品安非他命，經原法院於八十九年一月十七日，以八
    十九年度毒聲字第三四一號裁定移送觀察、勒戒後，認有繼續施用毒品之傾向，
    再於八十九年四月十九日，以八十九年毒聲字第二八八二號裁定，令入戒治處所
    施以強制戒治一年。有前開判決與裁定附臺灣桃園地方法院檢察署八十九年度執
    聲字第一五０四號執行卷宗可憑，因以抗告人所為，與保安處分執行法第七十四
    條之二第一款所定未保持善良品行之事由相符，且施用第二級毒品罪係法定刑為
    有期徒刑以上之罪，抗告人違反保護管束期間應遵守之事項，情節重大，爰依保
    安處分執行法第七十四條之三第一項規定，裁定撤銷其緩刑之宣告，經核於法並
    無不合。
三、抗告意旨雖以：其父已高齡七十歲，需人照顧，請給予抗告人一次自新機會云云
    。惟查，本件原法院依據檢察官之聲請，裁定撤銷抗告人緩刑之宣告，揆諸首揭
    規定，並無違誤。至於抗告人之父固然已年邁，然抗告人若真有心盡孝，當早知
    檢束行為，莫再觸法，卻不知自律，於法院為緩刑之宣告，執行保護管束期間，
    竟再有施用毒品之違反保護管束應遵守事項，且情節重大之情事，而於法院依法
    撤銷其緩刑之宣告時，猶想藉孝親一事以避其責，實不足取。是抗告人執此抗告
    ，為無理由，應予駁回。
據上論結，應依刑事訴訟法第四百十二條，裁定如主文。
中    華    民    國    九十      年       一       月        五        日
                              臺灣高等法院刑事第五庭
                                  審判長法  官  曾  德  水
                                        法  官  趙  功  恆
                                        法  官  林  立  華
右正本證明與原本無異。
不得再抗告。
                                        書記官  廖  月  女
中    華    民    國    九十      年       一       月        五        日


司法院資訊處製作；財團法人民間司法改革基金會備份。
